# 债券投资与权益投资

提问人：youxi123 时间：2021-04-24 12:45:36
陈老师及各位老师，请教一个问题，上市主体子公司与当地产业基金合作新建新厂，当地产业基金以投资上市主体子公司的形式入股，产业基金持有子公司股权期间有分红权、参与决策权力。条件允许情况下 18 个月内上市公司以增发形式回购产业基金所持子公司股份，且发行价按评估机构经依法评估后确认的子公司评估价值为依据确定（即不是固定换固定），另约定极端情况下按8%固定回报回购子公司股权；请教各位老师，产业基金所投资金可否认定为权益类投资，合并层面是否可将其视为少数股东权益？产业基金实际是想取得上市公司股权，只是上市公司定增流程较长，项目投资时间较紧，故先行将资金投资子公司，这种算不算“明股实债”？如果公司将其确认为负债，是否可以每期按约定的回购利率确认财务费用？

回答人：chenyiwei
这种情况，转换为上市公司股份的数量和比例并不是固定的，不满足“固定换固定”，且存在按8%固定回报回购子公司股权的合同义务，因此在合并报表层面，应将产业基金对子公司的投资确认为一项金融负债。后续回购义务解除之前应每年按约定利率计提利息支出并增加该项负债的账面价值。合并报表层面无少数股权。
后续如果定增成功，则合并报表层面将该项负债的届时账面价值（本金+累计利息）转入权益。

提问人：fortheking 时间：2021-04-29 21:29:03
谢谢版主的回复。这里计入金融负债我可以理解，但“后续回购义务解除之前应每年按约定利率计提利息支出并增加该项负债的账面价值”，这里好像没有提到有约定的利率呀？只是提到持有期间有分红权，仅在极端情况下按照8%固定回报回购股权。。。

回答人：chenyiwei
这里的“约定利率”就是回购时约定的利率8%。